# 请教陈版关于金融资产减值的问题

提问人：chanygrace 时间：2019-04-10 11:06:33
陈老师好，想请问一下，可供出售金融资产计提减值是否属于非经常性损益？考虑到可供出售金融资产产生的所有收益都属于非经常性损益，那么他本身的减值是否也属于非经？
多谢，盼回复。

回答人：chenyiwei
这个问题有争议。首先 “可供出售金融资产产生的所有收益都属于非经常性损益” 这一点在实务中就有不同理解，例如持有期间的股利收益，也有人认为是属于经常性损益的。
一般情况下，如果只是将可供出售金融资产的处置损益列入非经常性损益，则其减值损失不属于非经常性损益；如果将涉及可供出售金融资产的所有损益均列入非经常性损益，则其减值损失可以列作非经常性损益。